# 质量赔偿款

提问人：Ryan_q 时间：2022-05-17 16:39:38
@chenyiwei，陈版主，有关质量赔偿款的账务处理疑问：
1 、认为是售后质量赔偿的支出，借：销售费用（营业外支出） 贷：预计负债 未来需要赔偿的时候，通过预计负债支出，差额计入当期销售费用（营业外支出）；
2 、认为是合同对价的变动，借：营业收入 贷：预计负债 未来需要赔偿的时候，通过预计负债支出，差额计入营业收入；
3 、如果前期没计提，视同发生销售折让，冲销收入和应收账款；
上述观点如何判断，望陈版主解答！

回答人：chenyiwei
实务中可能需要考虑的因素包括但不限于：
1 、赔偿的依据是否为销售合同中已有的质量保证规定，还是在问题出现后另行协商的；
2 、补偿的方式是直接支付现金，还是提供维修、修复服务；
3 、补偿金额的确定依据，是本企业产品或服务瑕疵的修补支出，还是对客户因此造成的损失（可能包括间接损失）金额的估计？